【裁判字號】    98,上易,675
【裁判日期】    981014
【裁判案由】    竊盜等
【裁判全文】
臺灣高等法院臺南分院刑事判決
上  訴  人
即  被  告  甲○○
上列上訴人即被告因竊盜等案件，不服臺灣嘉義地方法院98年度
易字第379號中華民國98年8月20日第一審判決（起訴案號：臺灣
嘉義地方法院檢察署98年度偵字第5060號、98年度速偵字第122
號），提起上訴，本院判決如下：
    主      文
上訴駁回。
    事      實
一、甲○○前因竊盜案件，經本院以96年度上易字第390號判決
    判處減刑後應執行有期徒刑5月，如易科罰金以銀元3百元即
    新台幣9百元折算1日確定，於民國(下同)96年10月26日易科
    罰金執行完畢。詎猶不知悔改，先後為下列犯行：
  (一)意圖為自己不法之所有，於98年6月27日（起訴書誤載為24
    日，業經公訴人當庭更正）4時許，踰越乙○○位於嘉義市
    ○○街7之1號1樓之1住處之外牆與窗戶後，侵入乙○○上開
    住處，徒手竊取乙○○所有放置於皮包內之現金新台幣（下
    同）5千元，得手後逃逸，並將竊得之5千元花用殆盡，僅餘
    1百元。
  (二)甲○○復另行起意，意圖為自己不法所有，於98年6月27日
    （起訴書誤載為24日，業經公訴人當庭更正）5時8分許，踰
    越丙○○位於嘉義市○○路133號之住處兼「涂醒哲競選服
    務處」之窗戶，侵入其內，並開啟該處1、2樓辦公桌等處之
    抽屜，著手搜尋財物，惟因未發現現金，故甲○○未竊得任
    何財物即離開現場，未得手而不遂。嗣經乙○○、丙○○分
    別於同日8時、9時許發現有異而報警，員警調閱乙○○上開
    住處隔壁店家及周邊路口案發當日之監視錄影畫面，由甲○○之穿著及所騎乘之車牌號碼BW2-537號重型機車，查知甲○○涉案，經徵得甲○○之同意後，於98年6月29日17時許
    在其位於嘉義縣民雄鄉菁埔村14鄰菁埔99號之住處執行搜索
    ，扣得上開犯罪事實(一)之贓款1百元（已發還乙○○），因
    而查悉上情。
  (三)甲○○明知服用酒類致不能安全駕駛動力交通工具者，不得
    駕駛之，其於98年7月8日0時50分許，在嘉義縣民雄鄉興南
    村之某店內飲用啤酒1瓶多後，明知自己已因飲酒而精神狀
    況不佳、反應較慢，不能安全駕駛動力交通工具，竟仍基於
    致交通公共危險之故意，騎乘車牌號碼BW2-537號重型機車
    ，欲返回其上開住處，嗣於同日1時許，行經嘉義縣民雄鄉
    興中村江厝店54之33號前，為執行巡邏勤務之員警發現其行
    車不穩，有酒後駕車情況，而予以攔查，於同日1時19分對
    其施以酒精濃度檢測，測得其呼氣所含酒精濃度達每公升0.
    77毫克，顯然無法安全駕駛，因而查悉上情。
二、案經嘉義市政府警察局第二分局、嘉義縣警察局民雄分局分
    別報請臺灣嘉義地方法院檢察署檢察官偵查起訴。
    理      由
壹、程序方面：
    本件上訴人即被告所犯為死刑、無期徒刑、最輕本刑為三年
    以上有期徒刑以外之罪，被告於本院審理中就被訴事實為有
    罪之陳述，經本院審判長告知簡式審判程序之旨，並聽取公
    訴人、被告之意見後，合議庭認為適宜，依刑事訴訟法第二
    百七十三條之一第一項規定，裁定進行簡式審判程序，則有
    關本件證據調查，不受刑事訴訟法第一百五十九條第一項、
    第一百六十一條之二、第一百六十一條之三、第一百六十三
    條之一及第一百六十四條至第一百七十條規定之限制，先此
    敘明。
貳、實體方面：
一、訊據上訴人即被告甲○○對於上揭犯罪事實一(一)、(二)部分，
    於警詢、偵查、原審及本院審理中均坦承不諱（見第二分局
    警卷第1至5、7至12頁，第5060號偵卷第9至10、18至19頁，
    原審卷第33、36頁；本院98年10月12日審理筆錄），核與被
    害人乙○○、丙○○於警詢及偵查中證述之情節相符（見第
    二分局警卷第13至14頁、第5060號偵卷第17至19頁、原審卷
    第20至22頁），並有被害報告單、贓物認領保管單、搜索扣
    押筆錄、扣押物品目錄表、扣押物品收據、自願受搜索同意
    書各1份（見第二分局警卷第15、19至23、34頁），以及監
    視錄影系統翻拍照片7張、警方查獲被告時拍攝之相關照片6
    張（見第二分局警卷第29至33頁），暨原審98年7月29日電
    話紀錄查詢表、員警提出之現場位置圖各1份（見原審卷第
    19、23頁）附卷可憑。
二、再據被告對於犯罪事實一(三)部分，亦於警詢、偵查、原審及
    本院審理中坦認不諱（見民雄分局警卷第2至4頁、第122號
    偵卷第7至8頁，原審卷第33、36頁；本院98年10月12日審理
    筆錄），並有被告之酒精測定紀錄表、刑法第185條之3案件
    測試觀察紀錄表、現場處理調查表、嘉義縣警察局舉發違反
    道路交通管理事件通知單各1紙，以及員警查獲被告後拍攝
    之照片2張在卷足稽（見民雄分局警卷第5、8、10至11、14
    頁）。
三、綜上所述，足認被告之自白均與事實相符，自得採為證據，
    本件事證明確，其犯行堪以認定。
四、論罪科刑：
  (一)按刑法第321條第1項第2款規定將「門扇」、「牆垣」、「
    其他安全設備」並列，則所謂「門扇」應專指門戶而言，係
    分隔住宅或建築物內外之出入口大門，而所謂「其他安全設
    備」，指門扇、牆垣以外，依社會通常觀念足認為防盜之一
    切設備者，即屬相當，窗戶、建築物之屋頂、內部諸門，具
    有防閑之效用，依社會通常之觀念，屬於維護安全之防盜設
    備，自屬該條文規定之安全設備。被告係於98年6月27日4、
    5時許之日出前，分別踰越被害人乙○○上開住處之外牆以
    及窗戶、丙○○上開住處之窗戶後，進入屋內行竊，有嘉義
    地區98年6月份之出日沒時刻表附卷可佐（見原審卷第30頁
    ），是其上開犯罪事實一(一)所為，係犯刑法第321條第1項第
    1款、第2款之踰越牆垣及安全設備夜間侵入住宅竊盜罪；犯
    罪事實一(二)部分，係犯刑法第321條第2項、第1項第1款、第
    2款之踰越安全設備夜間侵入住宅竊盜未遂罪，其已著手竊
    盜行為之實行而不遂，為未遂犯，此部分應依同法第25條第
    2項之規定，按既遂犯之刑減輕之；再按刑法第321條第1項
    所列各款為竊盜之加重條件，如犯竊盜罪兼具數款加重情形
    時，因竊盜行為祇有一個，仍祇成立一罪（最高法院69年台
    上字第3945號判例參照）。犯罪事實一(三)部分，則係犯刑法
    第185條之3之不能安全駕駛動力交通工具罪。又被告有如犯
    罪事實一所載之前案紀錄，有其臺灣高等法院被告前案紀錄
    表在卷可稽，其於受徒刑之執行完畢後，5年以內故意再犯
    本件有期徒刑以上之3罪，均應依刑法第47條第1項之規定論
    以累犯，加重其刑，並就其所犯上開踰越安全設備夜間侵入
    住宅竊盜未遂罪部分，先加重後減輕之。再其所犯上開3罪
    ，犯意各別，行為互殊，應予分論併罰。
  (二)因而原審適用刑法第185條之3、第321條第1項第1款、第2款
    、第2項、第47條第1項、第25條第2項、第51條第5款，刑法
    施行法第1條之1第1項之規定，並依被告之供述及卷附臺灣
    高等法院被告前案紀錄表、前案判決書及處分書、全戶戶籍
    資料查詢結果、被告提出之陽明醫院診斷證明書及戶口名簿
    等，及審酌：被告為小學肄業之智識程度，有多次竊盜等前
    案紀錄，與外籍配偶及稚齡之子共同生活，目前無業，在家
    照顧小孩整理家務，罹有脊椎滑脫、腰椎狹窄症，正值壯年
    ，不思以己力賺取錢財，甫於98年3月間犯竊盜未遂罪，經
    臺灣嘉義地方法院檢察署檢察官以98年度偵字第2372號為職
    權不起訴處分在案，竟不知悔改，因缺錢花用，即於短期內
    再為本案2次竊盜犯行；另其曾於96年間因酒後駕車，經臺
    灣嘉義地方法院以96年度嘉交簡字第875號判決判處拘役59
    日，明知酒精成分對人之意識能力具有不良影響，酒後行車
    對一般往來之公眾及駕駛人自身皆具有高度危險性，亦不知
    悔改，再為本件酒後駕車犯行，呼氣所含酒精濃度達每公升
    0.77毫克，顯然漠視大眾交通安全，及其犯罪動機、手段、
    被害人乙○○等所受損害程度、坦承犯行之犯後態度等一切
    情狀，並參酌公訴人就被告所為犯罪事實一(一)、(二)之犯行分
    別求處有期徒刑8月、4月之意見，就其所犯3罪分別量處有
    期徒刑八月（踰越牆垣及安全設備夜間侵入住宅竊盜罪部分
    ）、四月（踰越安全設備夜間侵入住宅竊盜未遂罪部分）、
    三月（不能安全駕駛動力交通工具罪部分）並定應執行刑為
    有期徒刑壹年壹月。又說明公訴人雖就被告所犯不能安全駕
    駛動力交通工具罪求處有期徒刑4月、定應執行刑為有期徒
    刑1年3 月，惟審酌上述刑法第57條臚列事項後，認量處如
    上開所示之刑，即足達罰當其罪之目的，附此敘明等情。本
    院經核其認事用法，均無不當，量刑亦稱妥適。被告上訴意
    旨，認原審量刑過重云云，為無理由，應予駁回。
據上論結，應依刑事訴訟法第368條，判決如主文。
本案經檢察官李傳來到庭執行職務。
中    華    民    國    98    年    10    月    14    日
                  刑事第五庭    審判長法  官  楊明章
                                      法  官  戴勝利
                                      法  官  顏基典
以上正本證明與原本無異。
不得上訴。
                                      書記官  呂嘉文
中    華    民    國    98    年    10    月    14    日
【附錄】本判決論罪科刑法條：
刑法第185條之3
服用毒品、麻醉藥品、酒類或其他相類之物，不能安全駕駛動力
交通工具而駕駛者，處1 年以下有期徒刑、拘役或科或併科15萬
元以下罰金。
刑法第321 條第1 、2 款、第2 項
犯竊盜罪而有左列情形之一者，處6 月以上、5 年以下有犯竊盜
罪而有左列情形之一者，處6 月以上、5 年以下有期徒刑：
一  於夜間侵入住宅或有人居住之建築物、船艦或隱匿其內而犯
    之者。
二  毀越門扇、牆垣或其他安全設備而犯之者。
前項之未遂犯罰之。


司法院資訊處製作；財團法人民間司法改革基金會備份。
